【裁判字號】    97,易,313
【裁判日期】    970325
【裁判案由】    傷害
【裁判全文】
臺灣臺北地方法院刑事判決               97年度易字第313號
公  訴  人  臺灣臺北地方法院檢察署檢察官
被      告  丙○○
            甲○○
上列被告等因傷害案件，經檢察官提起公訴（九十六年度偵字第
二○六八八號），本院判決如下：
    主  文
丙○○傷害人之身體，處拘役拾日，如易科罰金，以新臺幣壹
仟元折算壹日。
甲○○傷害人之身體，處拘役拾日，如易科罰金，以新臺幣壹
仟元折算壹日。
    事  實
一、丙○○與甲○○同為任職臺北市○○區○○路十二號六樓紅
    磡會館餐廳（起訴書誤載為紅勘會館餐廳）之員工，雙方素
    有嫌隙，民國九十六年八月二十日十四時三十分許，餐廳經
    理乙○○在上開餐廳「收野區」為丙○○、甲○○二人進行
    協調時，丙○○及甲○○竟基於傷害之犯意，相互徒手拉扯
    毆打對方，分別致丙○○受有鼻頭抓擦傷（一公分）、左手
    擦傷（三公分）、左食指挫傷之傷害，甲○○則受有右上肢
    瘀傷（九Ｘ二公分、二Ｘ二公分）、左上肢瘀傷（七Ｘ三公
    分、二Ｘ二公分）之傷害。
二、案經丙○○、甲○○訴由臺北市政府警察局信義分局報請臺
    灣臺北地方法院檢察署檢察官偵查起訴。
    理  由
壹、程序部分：按「被告以外之人於審判外之言詞或書面陳述，
    除法律有規定者外，不得作為證據」、「被告以外之人於偵
    查中向檢察官所為之陳述，除顯有不可信之情況者外，得為
    證據」，刑事訴訟法第一百五十九條第一項、第一百五十九
    條之一第二項定有明文，證人張梨英於檢察官偵查中曾到庭
    具結作證，有卷附之證人結文可證（見偵卷第四十頁）而綜
    觀全案資料，並未發現證人張梨英之陳述有何顯不可信之情
    況，本院審酌渠等作證時之情況，認以渠等之陳述作為本案
    證據並無不當，故認具有證據能力。又按「除顯有不可信之
    情況外，從事業務之人於業務上或通常業務過程所須製作之
    紀錄文書、證明文書，得為證據，刑事訴訟法第一百五十九
    條之四第二款定有明文，而「刑事訴訟法第一百五十九條之
    四對於具有高度特別可信之文書如公務文書等，在兼具公示
    性、例行性或機械性、良心性及制裁性等原則下，雖屬傳聞
    證據，例外容許作為證據使用。因此，採取容許特信性文書
    作為證據，應注意該文書之製作，是否係於例行性的公務或
    業務過程中，基於觀察或發現而當場或即時記載之特徵」，
    最高法院九十四年度台上字第一三六一號判決可資參照。經
    查，卷附國立臺灣大學醫學院附設醫院（下稱臺大醫院）九
    十六年八月二十一日診字第九六○八○○八三號診斷證明書
    （見偵卷第十頁）及臺北市立聯合醫院仁愛院區（下稱仁愛
    醫院）九十六年八月二十二日驗傷證明書（見偵卷第十六頁
    ），觀其內容均為診療被告丙○○、甲○○之醫師基於一般
    業務上治療行為所製作之紀錄文書，並非特別針對本案訴訟
    特為之書面報告，依其作成之具體情形，均具製作人於業務
    過程中，基於觀察或發現而當場或即時記載之特徵，揆之前
    引最高法院判決意旨，自得採為證據，合先敘明。
貳、實體部分：
一、訊據被告丙○○、甲○○均矢口否認有何傷害犯行，被告丙○○辯稱當日係被告甲○○與餐廳經理乙○○共同毆打伊，
    伊並未還手云云，被告甲○○則辯稱當日伊雖有與被告丙○○發生肢體拉扯，惟未導致被告丙○○受傷，被告丙○○之
    傷勢與伊無關云云。惟查，上揭事實業據證人即餐廳經理乙○○於本院審理中結證稱九十六年八月二十日十四時三十分
    許，伊在紅磡會館餐廳收野區，就是收餐盤的地方調解被告
    丙○○與甲○○糾紛，被告二人彼此間有誤會，加上相互做
    手勢，兩人間遂發生肢體拉扯，被告二人係徒手相互拉扯，
    因此導致彼此臉部、手部受有傷害等情明確（見本院卷第三
    三、三四頁），而被告丙○○九十六年八月二十一日前往臺
    灣醫院接受門診治療，經醫師診斷確實受有鼻頭抓擦傷（一
    公分）、左手擦傷（三公分）、左食指挫傷之傷害，有臺大
    醫院九十六年八月二十一日診字第九六○八○○八三號診斷
    證明書在卷可憑（見偵卷第十頁），而被告甲○○則於九十
    六年八月二十二日前往仁愛仁愛醫院驗傷，經醫師檢驗亦受
    有右上肢瘀傷（九Ｘ二公分、二Ｘ二公分）、左上肢瘀傷（
    七Ｘ三公分、二Ｘ二公分）之傷害，復有仁愛醫院九十六年
    八月二十二日驗傷證明書在卷足參（見偵卷第十六頁），堪
    認被丙○○、甲○○確有徒手傷害對方之行為，渠等所為辯
    解，顯係事後卸責推諉之詞，未足採信。另被告丙○○雖指
    稱餐廳經理乙○○與被告甲○○痛同毆打伊，被告甲○○以
    腳踹伊下體，乙○○以手抓住伊，再以身體壓著伊，被告甲○○再以手抓住伊臉部云云（見偵卷第三八頁），惟查，證
    人即紅磡會館餐廳員工張梨英於偵查中結證稱伊聽到吵架聲
    就跑出去看，看到乙○○站在被告丙○○與甲○○中間，伊
    只有看到乙○○站在被告二人中間，並無看到乙○○出手打
    人等情明確（見偵卷第三八頁），且臺灣臺北地方法院檢察
    署檢察官偵查後，認並無證據證明乙○○有何傷害被告丙○○犯行，於九十六年十二月二十四日以九十六年度偵字第二
    五四一一號為不起訴處分確定，有臺灣臺北地方法院檢察署
    檢察官九十六年度偵字第二五四一一號不起訴處分書在卷可
    憑（見偵卷第五三頁），足認被告丙○○指稱乙○○與被告
    甲○○共同傷害伊一節，要屬誇大，未能盡採。綜上所述，
    本件事證明確，被告丙○○、甲○○有互為傷害犯行，堪以
    認定，依應法論科。
二、核被告丙○○、甲○○所為均係犯刑法第二百七十七條第一
    項之傷害罪嫌。爰審酌被告丙○○、甲○○因細故一言不合
    ，竟互為傷害犯行，事後否認犯行，態度不佳，惟念渠等所
    造成傷勢尚屬輕微，及其品行、生活狀況、智識程度等一切
    情狀，分別量處如主文所示之刑，並均諭知易科罰金之折算
    標準。
據上論斷，應依刑事訴訟法第二百九十九條第一項前段、第二百
八十四條之一，刑法第二百七十七條第一項、第四十一條第一項
前段，刑法施行法第一條之一第一項、第二項前段，判決如主文
 。
本案經檢察官蔡立文到庭執行職務。
中    華    民    國    97    年    3     月    25    日
                  刑事第十四庭  法  官  李家慧
以上正本證明與原本無異。
如不服本判決，應於判決送達後10日內，向本院提出上訴狀。
                                書記官  鄭淑丰
中    華    民    國    97    年    3     月    25    日
附錄本件論罪科刑法條：
中華民國刑法第277條
（普通傷害罪）
傷害人之身體或健康者，處 3 年以下有期徒刑、拘役或 1 千元
以下罰金。
犯前項之罪因而致人於死者，處無期徒刑或 7 年以上有期徒刑；
致重傷者，處3年以上10年以下有期徒刑。


司法院資訊處製作；財團法人民間司法改革基金會備份。
